【裁判字號】    89,訴,37
【裁判日期】    891020
【裁判案由】    違反懲治走私條例
【裁判全文】
臺灣澎湖地方法院刑事判決                            八十九年度訴字第三七號
    公  訴  人  臺灣澎湖地方法院檢察署檢察官
    被      告  癸○○
    被      告  庚○○
    被      告  己○○
    被      告  乙○○
右列被告因違反懲治走私條例案件，經檢察官提起公訴（八十九年度偵字第一三九號
），本院判決如左：
    主  文
癸○○共同運送私運管制物品進口逾公告數額之走私物品，處有期徒刑壹年。
庚○○、己○○共同運送私運管制物品進口逾公告數額之走私物品，各處有期徒刑柒
月，均緩刑參年。
乙○○共同運送私運管制物品進口逾公告數額之走私物品，累犯，處有期徒刑壹年。
    事  實
一、乙○○曾於民國八十五年間，因違反臺灣地區與大陸地區人民關係條例，經本院
    判處有期徒刑三月確定，並於八十六年七月二十四日執行完畢。
二、乙○○、癸○○於八十九年二月間，因受不詳姓名之成年男子委託，代為運送完
    稅價格逾新台幣（下同）十萬元之未貼專賣憑證之洋菸，遂以八千元至一萬元之
    代價，僱用庚○○、己○○、戊○○、辛○○、壬○○、甲○○、丙○○（後五
    人另行審理），及綽號「天保」之不詳姓名成年男子等人，共同基於運送私運管
    制物品進口逾公告數額之走私物品之犯意聯絡，於八十九年三月二十七日下午七
    時許，由癸○○、壬○○、辛○○及「天保」，分別駕駛乙○○所有之無照竹筏
    二艘，自澎湖縣馬公市鐵線碼頭出海，至距離碼頭六百公尺處之澎湖縣馬公市菜
    園蚵棚地區海域，自不詳漁船處接駁未貼專賣憑證之大衛杜夫洋菸五萬二千七百
    五十包（完稅價格一百二十一萬一千八百零二元）上岸，另由壬○○、庚○○、
    甲○○、丙○○、戊○○、己○○在澎湖縣馬公市鐵線里水源地搬運上車，擬載
    往澎湖縣馬公市鐵線里蔡氏宗祠旁之貨櫃屋。嗣於搬運途中為警查獲，並扣得上
    開未貼專賣憑證之洋菸，及竹筏、竹筏上之船外機等物。
三、案經澎湖縣政府警察局報請臺灣澎湖地方法院檢察署檢察官偵查起訴。
    理  由
一、右揭犯罪事實，業據被告庚○○坦承不諱；被告癸○○雖坦承有參與並僱用他人
    運送走私物品之犯行，惟辯稱：乙○○、己○○並未參與本件犯行云云。被告乙○○、己○○則矢口否認有何違反懲治走私條例之犯行，被告乙○○辯稱：伊當
    天雖曾遇到癸○○，並允諾要幫忙搬走私物品，但伊後來並未去現場，伊也沒有
    代為僱人前往搬運走私物品云云，被告己○○則辯稱：伊當天與友人葉明峰在馬
    公市富春遊藝場打撞球，當晚在葉明峰家過夜，並未參與搬運走私物品云云。經
    查：
（一）右揭犯罪事實，業據同案被告辛○○、壬○○、戊○○、丙○○、甲○○等坦
      承不諱，並有扣案之上開洋菸、竹筏、船外機足資佐證。被告乙○○雖辯稱並
      未參與本件犯行云云，惟被告癸○○於警訊中已坦承：係幕後老闆先與乙○○
      聯絡，乙○○再與伊約定時間，乙○○知道幕後老闆之姓名、電話號碼，竹筏
      也是乙○○所提供等語明確，且同案被告甲○○於警訊中亦供稱：伊係受乙○○僱用，始前往參與搬運走私物品等語。而警員黃文敏亦到庭證稱被告癸○○
      、甲○○前揭供述，均在自由意志下所陳，是被告癸○○等前揭供述應堪予以
      採信，渠等事後雖翻異前詞，惟應係事後迴護被告乙○○所言，亦不足採。被
      告乙○○所辯，無非事後卸責之詞，不足採信，其有參與本件犯行，堪予認定
      。
（二）被告己○○雖辯稱：伊未參與本件犯行，當日係與友人葉明峰在一起云云。惟
      經檢察官於偵查中隔離訊問被告己○○及證人葉明峰，二人對於打撞球之費用
      何人所支出、係二人一起打撞球或三人打撞球、被告己○○何以又至葉明峰家
      等細節，所供述情節均不相符，是被告己○○當日是否確與葉明峰在一起，即
      有可疑。另被告癸○○於警訊中亦陳稱：當日運走私物品有兩輛車，其中車號
      ＶＯ─一０七二號小貨車即己○○所駕駛、另ＹＫ─四四七三號車由庚○○駕
      駛，同案被告甲○○、壬○○、丙○○、戊○○於警訊中亦均供稱：有兩部車
      在現場接運等語，證人黃文敏亦證稱：ＶＯ─一０七二號小貨車有在現場接駁
      ，但後為該車逃逸等語，是被告己○○當日有駕駛ＶＯ─一０七二號小貨車在
      現場參與本件犯行一節，應堪予認定。被告己○○所辯，亦係事後卸責之詞，
      不足採信。
（三）綜上所述，被告癸○○、庚○○、己○○、乙○○，確有共同參與本件犯行。
      本案事證明確，被告四人犯行堪予認定。
二、按洋菸係管制進口物品，一次私運洋菸，其總額由海關依照緝獲時之完稅價格計
    算超過新臺幣十萬元者，即已逾公告數額，行政院公告之「懲治走私條例公告管
    制物品項目及其數額」丙項規定甚明。查被告運送之私運進口洋菸，為警查獲時
    之緝獲完稅價格為一百二十一萬一千八百零二元一節，業據財政部丁○○稅局查
    復屬實，有該局八十九年一月二十四日關緝字第八九０六四００號函一紙在卷可
    稽，顯已超過十萬元，而屬管制進口物品無訛。
三、核被告癸○○、庚○○、己○○、乙○○所為，係犯懲治走私條例第三條第一項
    之運送私運管制物品進口逾公告數額之走私物品罪。又被告四人與綽號「天保」
    不詳姓名成年男子，及壬○○、辛○○、戊○○、甲○○、丙○○等人間，就上
    開犯行，有犯意聯絡及行為分擔，均為共同正犯。又被告乙○○曾於八十五年間
    ，因違反臺灣地區與大陸地區人民關係條例，經本院判處有期徒刑三月確定，並
    於八十六年七月二十四日執行完畢，有本院被告全國前案紀錄表在卷可按，其於
    五年內，再犯本件有期徒刑以上之罪，為累犯，應依刑法第四十七條規定加重其
    刑。爰審酌被告等所為，侵害國內菸品市場健全發展，並影響政府稅收，損及國
    家總體經濟，及其所運送之未稅走私洋菸數量，犯後態度等一切情狀，分別量處
    如主文所示之刑。又被告庚○○、己○○前未曾受有期徒刑以上刑之宣告有本院
    被告全國前案紀錄表可稽，其因一時失慮，偶罹刑典，經此刑之宣告後，應知警
    惕而無再犯之虞，本院因認暫不執行其刑為當，予以宣告緩刑三年，用啟自新。
四、扣案之前揭洋菸，並非違禁物，亦非被告等人所有之物，是前揭洋菸，應依行政
    規定處理，本院不為沒收之諭知。又扣案之竹筏、竹筏所附之船外機等物，雖係
    被告乙○○所有，有警訊筆錄可稽，惟亦係本院得依職權決定是否沒收之物，爰
    審酌竹筏一般係供出海捕魚之用，並非專供被告等人為走私犯行之物，亦不予宣
    告沒收。
據上論斷，應依刑事訴訟法第二百九十九條第一項前段，懲治走私條例第三條第一項
、第十一條，刑法第二十八條、第四十七條、第七十四條第一款，判決如主文。
本案經檢察官孫源志到庭執行職務。
中       華       民       國   八十九     年     十   月     二十     日
                                臺 灣 澎 湖 地 方 法 院 刑 事 庭
                                      法      官  李    宛    玲
右正本證明與原本無異。
如不服本判決，應於判決送達後十日內，向本院提出上訴狀（須附繕本）。
中       華       民       國   八十九     年     十   月    二十三    日
                                      書  記  官  劉    竹    苞
附錄本案論罪科刑法條全文：
懲治走私條例第三條第一項：
運送、銷售或藏匿前條第一項之走私物品者，處五年以下有期徒刑、拘役或科或併科
新臺幣九萬元以下罰金。


司法院資訊處製作；財團法人民間司法改革基金會備份。
